臺灣橋頭地方法院民事判決　　　　　　111年度橋小字第136號
原　　　告　潘政杰　
被　　　告　陳宗志　
上列當事人間損害賠償事件，本院於民國111 年 2月24日言詞辯
論終結，判決如下：
    主    文
被告應給付原告新臺幣（下同）8,321 元及自民國（下同）111
年2 月16日起至清償日止，按週年利率5%計算之利息。
原告其餘之訴駁回。
訴訟費用1,000 元由被告負擔十分之七，餘由原告負擔。
本判決關於原告勝訴部分得假執行。
    理由要領
一、原告主張被告於110 年12月31日11時34分許，在駕駛車牌號
    碼000-0000號自用小客車沿高雄市左營區大中二路由東往西
    方向行駛途經該路與文自路口附近時，因未注意汽車行駛時
    駕駛人應注意車前狀況，並隨時採取必要之安全措施，而依
    當時情況，並無不能注意之情事，竟疏於注意而自後撞及在
    前之由伊所駕駛、訴外人黃秀粧所有之車牌號碼000-0000號
    自用小客車（下稱系爭汽車）而致該車受損，伊因此已支出
    修繕費用11,300元，且黃秀粧業將該損害賠償請求權讓與予
    伊，爰依法起訴請求被告給付11,300元及自起訴狀繕本送達
    翌日起至清償日止按週年利率5 ％計算之利息等節，已提出
    估價單、行照、債權讓與證明書為證，並有系爭交通事故相
    關查詢資料可參（卷第25至54頁），而被告於此亦不爭執，
    堪信原告主張為真實。則黃秀粧既因被告之過失受有損害，
    其亦已讓與損害賠償請求權予原告，原告據此請求被告賠償
    ，自屬有據。
二、被告固以系爭碰撞所致車損應不致如原告請求之修車數額云
    云，惟被告於此並未舉證以實其說，且被告係駕車自後追撞
    系爭汽車致後保險桿處受損，有照片可稽（卷第13頁、第41
    至48頁），此核與估價單所載僅更換保險桿、牌照燈並為固
    定架矯正及板金、烤漆等工項而無其他相符，況原告係至私
    人保修廠修理，所耗費用衡情應較原廠為低，被告所辯尚無
    可採。又查系爭汽車之修理費用為11,300元（零件5,500 元
    、烤漆及其他工資共5,800 元），有估價單可稽。而系爭汽
    車之修復，既以新零件更換受損之舊零件，自應將所更換零
    件材料費用之折舊部分予以扣除。又依行政院所頒固定資產
    耐用年數表及固定資產折舊率之規定，汽車之耐用年數為5
    年，依平均法計算其折舊結果，每年折舊率為5 分之1 ，再
    參酌營利事業所得稅查核準則第95條第6 項規定「固定資產
    提列折舊採用定率遞減法者，以1 年為計算單位，其使用期
    間未滿1 年者，按實際使用之月數相當於全年之比例計算之
    ，不滿1 月者，以1 月計」，以系爭汽車係107 年10月出廠
    ，有行車執照可按（卷第61頁），計至110 年12月受損時，
    已使用約3 年3 個月，則上開零件扣除折舊後之修復費用估
    定為2,521 元【計算方式：殘價＝取得成本÷（耐用年數＋
    1 ）即5,500 ÷（5+1 ）＝917 （小數點以下四捨五入，下
    同）；折舊額＝（取得成本－殘價）×1/（耐用年數）×（
    使用年數）即（5,500 －917 ）×1/ 5×（3+3/12）≒2,97
    9 ；扣除折舊後價值＝（新品取得成本－折舊額）即5,500
    －2,979 ＝2,521 】，加計不予折舊之工資5,800 元，原告
    得請求修復車輛所須之必要費用應為8,321 元，逾此範圍，
    即非有理。
三、綜上，原告依侵權行為法律關係請求被告給付8,321 元及自
    起訴狀繕本送達翌日即111 年2 月16日（卷第55頁）起至清
    償日止，按週年利率5%計算之利息，為有理由，應予准許，
    逾上開範圍之請求，即屬無稽，應予駁回。
四、又本件原告勝訴部分係依小額訴訟程序為被告敗訴之判決，
    爰依民事訴訟法第436 條之20規定宣告假執行。
五、訴訟費用負擔之依據：民事訴訟法第79條。又本件適用小額
    訴訟程序，爰依民事訴訟法第436 條之19第1 項規定，確定
    訴訟費用之負擔如主文第2 項所示。
　
中    華    民    國   111    年    3     月     3    日
                    橋頭簡易庭法      官  黃宏欽
　
以上正本係照原本作成。
如不服本判決，應於送達後20日內，向本院提出上訴狀並表明上
訴理由，如於本判決宣示後送達前提起上訴者，應於判決送達後
20日內補提上訴理由書（須附繕本）。
中    華    民    國  111     年    3     月    3     日
                              書  記  官  楊明月